【裁判字號】    98,救,29
【裁判日期】    990106
【裁判案由】    訴訟救助
【裁判全文】
高雄高等行政法院裁定
                                        98年度救字第29號
聲  請  人  甲○○
上列聲請人與本院間債務人異議之訴事件(本院98年度簡字第238
號)，聲請人聲請訴訟救助，本院裁定如下：
    主  文
聲請駁回。
聲請訴訟費用由聲請人負擔。
    理  由
一、按當事人無資力支出訴訟費用者，依行政訴訟法第101條規
    定，法院固應依聲請准予救助，惟此項救助之事由，依同法
    第102條第2項及第3項，應提出能即時調查之證據以釋明之
    ，或由受訴行政法院管轄區域內有資力之人提出保證書代之
    。
二、本件聲請意旨略以：聲請人前對本院依職權確定訴訟費用額
    裁定，提起抗告，並聲請訴訟救助，經最高行政法院98年度
    裁聲字第62號裁定准予訴訟救助。另前與臺灣臺南地方法院
    檢察署犯罪被害人補償審議委員會間犯罪被害人保護法事件
    ，前經本院97年度救字第3號裁定准予訴訟救助，則依同一
    案件事實原因理由等皆相同者，均應一體適用。依行政訴訟
    法准用民事訴訟法規定，依法免交裁判費，有最高行政法院
    98年度裁聲字第62號裁定、臺灣臺南地方法院民事勝訴判決
    、本院97年度救字第3號裁定、低收入戶證明書及殘障手冊
    等書證，爰聲請訴訟救助等語。
三、經查，聲請人與本院98年度簡字第238號債務人異議之訴事
    件，聲請人聲請訴訟救助，既未據提出能即時調查之證據，
    以釋明其無資力支出訴訟費用之主張為真實，亦未據提出保
    證書以代之。另經本院函詢財團法人法律扶助基金會雲林分
    會，請其查明聲請人是否曾以無資力為由向該分會申請法律
    扶助，據復：聲請人甲○○於民國97年向該分會提出申請共
    20件；98年1月1日起至同年12月16日止已提出申請共24件，
    其中聲請人並未特別就本件申請訴訟救助。另因當事人提出
    之申請案件量繁多，無法一一陳報。是該分會對於聲請人甲
    ○○之申請案件有經准予救助，亦有經駁回申請或以法律諮
    詢結案者，此有本院函文及財團法人法律扶助基金會雲林分
    會98年12月16日法扶雲陽字第098038號函附本院卷可稽。又
    聲請人雖提出之雲林縣口湖鄉公所所出具之98年1月15日口
    鄉社（低）字第973138低收入證明書及98年3月30日口鄉低
    字第974346號低收入戶證明書所載，其核定起迄時間為98年
    1月1日至98年12月31日（逾期無效），且該證明書並附註：
    本證明書僅作低收入戶申請醫療院所證明之用，不得作為其
    他用途等語，自難採為認定聲請人本年度無資力支出訴訟費
    用之證據。此外，聲請人提出之身心障礙手冊及診斷證明書
    影本，核與認定聲請人之資力無涉。揆諸首揭說明，本件聲
    請人既未能提出即時調查之證據，以釋明其無資力支出訴訟
    費用之主張為真實，亦未據提出保證書以代之，則其聲請訴
    訟救助，即屬無從准許，應予駁回。
四、其次，聲請人舉其之前曾與台灣臺南地方法院檢察署犯罪被
    害人補償審議委員會間犯罪被害人保護法事件，聲請訴訟救
    助，經本院以97年度救字第3號裁定准予訴訟救助。另最高
    行政法院98年度裁聲字第62號裁定，亦准予訴訟救助，而主
    張同一案件事證事實原因理由相同者，皆應一體適用云云。
    惟查，當事人是否無資力支出訴訟費用，應依其提起訴訟事
    件當時之資力狀況逐案判定，不能一概而論。故即便本院97
    年度救字第3號裁定及最高行政法院98年度裁聲字第2號裁定
    ，曾准予聲請人訴訟救助之聲請，然該裁定乃本於聲請人於
    提起該聲請事件當時之資力狀況判斷，尚難與本件訴訟救助
    事件之聲請人資力之判斷，尚難比附援引，本院自不受上開
    裁定之拘束，併此說明。
五、依行政訴訟法第104條、民事訴訟法第95條、第78條，裁定
    如主文。
中    華    民    國    99    年     1    月    6     日
              高雄高等行政法院第四庭
                          審判長法官  蘇  秋  津
                                法官  戴  見  草
                                法官  詹  日  賢
以上正本係照原本作成。
如不服本裁定，應於裁定送達後10日內以書狀敘明理由，經本院
向最高行政法院提出抗告（須按對造人數附具繕本）。
中    華    民    國    99    年     1    月    6     日
                              書記官  洪  美  智


司法院資訊處製作；財團法人民間司法改革基金會備份。
